【裁判字號】    95,上訴,831
【裁判日期】    950630
【裁判案由】    違反毒品危害防制條例
【裁判全文】
臺灣高等法院高雄分院刑事判決         95年度上訴字第831號
上  訴  人
即  被  告  甲○○
上列上訴人因違反毒品危害防制條例案件，不服臺灣高雄地方法
院94年度訴字第3914號中華民國95年4 月7 日第一審判決（起訴
案號：臺灣高雄地方法院檢察署94年度毒偵字第8918號），提起
上訴，本院判決如下：
     主  文
上訴駁回。
     事實及理由
一、本案經本院審理結果，認第一審以上訴人即被告甲○○連續
    犯毒品危害防制條例第10條第1 項施用第一級毒品海洛因罪
    ，判處有期徒刑8 月，扣案之第一級毒品海洛因1 包（淨重
    3.81公克、空包裝重0.59公克）沒收銷燬之。原判決認事用
    法及量刑均無不當，應予維持，並引用第一審判決書記載之
    事實、證據及理由（如附件）。
二、被告上訴意旨略以：伊僅在94年10月10日或同月11日其中1
    天施用海洛因1 次，並未連續施用2 次，原審量刑過重云云
    。惟查：
(一)、被告為警查獲時所採尿液經送臺灣檢驗科技股份有限公司以
    酵素免疫分析法及氣相層析質譜儀分析法檢驗結果，確呈嗎
    啡陽性反應，此有該公司94年10月26日編號KH2005A0000000
    號濫用藥物尿液檢驗報告1 紙在卷足憑（原審卷第12頁）。
(二)、又毒品施用後於尿液、血液中可檢出之最大時限，與施用劑
    量、施用頻率、施用方式、施用者飲水量之多寡、個人體質
    、代謝狀況、檢體收集時間點及所用檢測方法之靈敏度等因
    素有關，因個案而異。依據文獻Clarkes Isolati on and I
    dentification of Drugs第2 版記載：血液中藥物之半衰期
    （濃度減半所需時間）海洛因3 分鐘（其代謝物嗎啡2-3 小
    時）。一般於尿液中可檢出之最大時限，海洛因2-4 天，有
    行政院衛生署藥物食品檢驗局92年7 月23日管檢字第092005
    609 號函為憑。
(三)、綜上所述，被告於94年10月12日1 時30分為警查獲後，於同
    日2 時35分許採集之尿液，以前揭氣相層析質譜儀等方法檢
    驗之結果，既呈嗎啡陽性反應，則被告於警詢及原審分別自
    白於94年10月11日及同月10日施用海洛因之時間，因均在94
    年10月12日2 時35分許採尿時回溯96小時內，足徵其自白與
    事實相符，堪足採信。
(四)、又被告已有多次毒品前科紀錄，最後一次因施用第二級毒品
    ，經台灣高雄地方法院於95年1 月13日以94年度簡字第6323
    號判處有期徒刑5 月確定在案，此有台灣高等法院被告前案
    紀錄表1 紙在卷可稽，本件又連續施用海洛因2 次，顯見被
    告並未徹底戒絕毒品，意志不堅，原審並已詳述量刑之理由
    如附件判決書，故被告上訴為無理由，應予駁回。
據上論結，應依刑事訴訟法第368 條，判決如主文。
本案經檢察官王登榮到庭執行職務。
中    華    民    國    95    年    6     月    30    日
                  刑事第六庭  審判長法  官  王光照
                                    法  官  張盛喜
                                    法  官  李璧君
以上正本證明與原本無異。
如不服本判決應於收受本判決後10日內向本院提出上訴書狀，其
未敘述上訴理由者，並得於提起上訴後10日內向本院補提理由書
狀（均須按他造當事人之人數附繕本）「切勿逕送上級法院」。
中    華    民    國    95    年    6     月    30    日
                                    書記官  唐奇燕
附錄本判決論罪科刑法條：
毒品危害防制條例第10條第1 項：
施用第一級毒品者，處6月以上5年以下有期徒刑。
附件：
臺灣高雄地方法院刑事判決              94年度訴字第3914號
公  訴  人  臺灣高雄地方法院檢察署檢察官
被      告  甲○○  女
上列被告因違反毒品危害防制條例案件，經檢察官提起公訴（94
年度毒偵字第8918號），本院判決如下：
    主  文
甲○○連續施用第一級毒品，處有期徒刑捌月。扣案之海洛因壹
包（淨重點捌壹公克，空包裝重零點伍玖公克）沒收銷燬之。
    事  實
一、甲○○前因施用毒品案件，經臺灣高雄地方法院裁定送觀察
    、勒戒後，認無繼續施用毒品傾向，於民國94年3 月17日執
    行完畢。詎仍不知悔改，於觀察、勒戒執行完畢釋放後5年
    內，又出於施用第一級毒品海洛因之概括犯意，先後於94年
    10 月10 日20時許、10月11日14時許，在高雄縣鳳山市○○
    路○ 段141 之6 號7 樓住處，以將海洛因摻入香菸內之方式
    ，施用第一級毒品海洛因共2 次。嗣於94年10月12日1 時30
    分許，在高雄縣鳳山市○○路○ 段518 巷巷口，因其形跡可
    疑為警攔檢查獲，並扣得其所有之第一級毒品海洛因1 包（
    淨重3.81公克，空包裝重0.59公克）。
二、案經高雄縣政府警察局鳳山分局報請臺灣高雄地方法院檢察
    署檢察官偵查起訴。
    理  由
壹、程序方面：
  (一)按被告以外之人於審判外之言詞或書面陳述，除法律有規定
    者外，不得作為證據，刑事訴訟法第159 條第1 項固定有明
    文；惟按被告以外之人於審判外之陳述，雖不符前4 條之規
    定，而經當事人於審判程序同意作為證據，法院審酌該言詞
    陳述或書面陳述作成時之情況，認為適當者，亦得為證據。
  (二)查本件卷附臺灣檢驗科技股份有限公司濫用藥物尿液檢驗報
    告、法務部調查局鑑定通知書，其本質為被告以外之人於審
    判外之書面陳述，依刑事訴訟法第159 條第1 項之規定，不
    具證據能力，惟經被告於本院審理時同意作為證據，本院審
    酌上開證據作成時之情況，認為適當，依刑事訴訟法第159
    條之5 第1 項規定，應有證據能力。
貳、實體方面：
  (一)訊據被告甲○○僅坦承有於94年10月10日20時許，在其上開
    住處施用海洛因1 次，辯稱：伊94年10月11日並未施用云云
    。惟查：
  被告於警詢時自承：93年5 月份開始施用海洛因毒品，最後
    1 次是在94年10月11日中午14時許在高雄住家；是將少許海
    洛因毒品摻入香菸內點燃吸食其煙。經本院當庭勘驗警詢錄
    音帶結果，被告於音帶結果，被告於警詢時口氣平順、自然
    ，所陳內容與警詢筆錄相符。其任意性之自白，如與事實相
    符，自得採為認定事實之證據。
  被告有於10月10日施用施用海洛因1 次，亦據其於本院審理
    時坦承不諱。且其經警查獲時所採尿液經送臺灣檢驗科技股
    份有限公司檢驗結果，係呈嗎啡陽性反應（海洛因在人體內
    代謝成嗎啡，係檢驗其尿液中嗎啡反應），此有該公司94年
    10月26日出具之物尿液檢驗報告1 紙在卷可證，此外，尚有
    毒品1 包扣案；扣案之粉末經送法務部調查局鑑定結果，確
    含第一級毒品海洛因成分（淨重3.81公克，空包裝重0.59公
    克），有該局95年1 月24日調科壹字第2200 22009鑑定通知
    書附卷可憑。是被告上開自白與事實相符，自得採為認定其
    施用毒品之證據。本件事證明確，被告連續施用第一級毒品
    海洛因之犯行，足堪認定。
  (二)被告前因施用毒品案件，經臺灣高雄地方法院裁定送觀察、
    勒戒後，認無繼續施用毒品傾向，於民國94年3 月17日執行
    完畢，有臺灣高等法院被告前案紀錄表、臺灣高雄地方法院
    檢察署全國施用毒品案件紀錄表在卷可稽。其於觀察勒戒釋
    放後5 年內再犯上開施用第一級毒品之犯行，依法應予論罪
    科刑。
  (三)按海洛因為毒品危害防制條例第2 條2 項第1 款所規定之第
    一級毒品，被告施用海洛因，核其所為，係犯毒品危害防制
    條例第10條第1 項施用第一級毒品罪。被告持有第一級毒品
    ，復進而施用，其持有第一級毒品之低度行為，為施用之高
    度行為所吸收，不另論罪；被告2 次施用第一級毒品之犯行
    ，時間緊接，所犯罪名相同，顯係出於概括之犯意反覆為之
    ，為連續犯，應依刑法第56條之規定以一罪論，並加重其刑
    。爰審酌被告因施用毒品，經觀察勒戒完畢，竟仍未能戒絕
    毒品，猶再施用，顯見其不知悔改，意志不堅，且於本院審
    理時未能坦承全部犯行，犯後態度非佳等一切情狀，量處如
    主文所示之刑，以示懲儆。扣案之第一級毒品海洛因乙包，
    經檢驗結果確呈現海洛因陽性反應，已如前述，且該包裝因
    與其內之毒品無法析離，應將之同視為第一級毒品，不問屬
    於被告與否，應依毒品危害防制條例第18條第1 項前段規定
    宣告沒收銷燬之。
  (四)公訴意旨另以：被告自94年3 月18日後之某日起，迄94年10
    月10日20時許止（除上開判刑部分外），在其上開住處施用
    海洛因，平均每日約施用2 次，因認被告犯有毒品危害防制
    條例第10條第1 項施用第一級毒品罪等語。經查：
  按嗎啡（海洛因之主要代謝物）之半衰期（血中濃度減半所
    需之時間）大約為3 小時，而服用海洛因後24小時內約有服
    用量之80% 排泄於尿液中；惟其於尿液中排出之最長時限，
    受施用劑量、施用方式、個人體質及其代謝情況等因素影響
    ，因個案而異，一般可檢驗之最長時間為海洛因服用後2 至
    4 天，業經行政院衛生署管制藥品管理局於91年10月3 日以
    管檢字第110436號函示明確。
  被告經警查獲時所採尿液經送臺灣檢驗科技股份有限公司以
    氣相層析質譜儀分析法檢驗結果，固呈嗎啡陽性反應，有上
    開尿液檢驗報告1 紙在卷可證；惟揆諸上開說明，亦僅足證
    明被告有於94年10月12日凌晨2 時35分許採集尿液時起回溯
    48至96小時內，有施用第一級品海洛因之犯行。
  被告於警詢雖自承一天約2 次，均在住家房間內施用等語，
    惟以其前後陳述內容觀之，所陳1 日2 次，應係指其自93年
    5 月份（包括觀察勒戒前）開始施用毒品之施用頻率，非指
    本件查獲當時之施用情形。是公訴人此部分之指訴，既經被
    告否認，復無證據證明，本應為無罪之諭知，惟公訴人認此
    部分與上開有罪判刑部分有連續犯之裁判上一罪關係，本院
    爰不另為無罪之諭知。
據上論斷，應依刑事訴訟法第299 條第1 項前段，毒品危害防制
條例第10條第1 項、第18條第1 項前段，刑法第11條、第56條，
判決如主文。
中    華    民    國    95    年    4     月    7    日
                    刑事第六庭  審判長法  官  黃建榮
                                      法  官  楊佩蓉
                                      法  官  李  蓓
以上正本證明與原本無異。
如不服本判決，應於收受送達後10日內向本院提出上訴書狀（應
附繕本）。
中    華    民    國    95    年    4     月    7     日
                                      書記官  何慧娟
附錄本判決論罪科刑法條：
毒品危害防制條例第10條
施用第一級毒品者，處 6 月以上 5 年以下有期徒刑。


司法院資訊處製作；財團法人民間司法改革基金會備份。
